【裁判字號】    97,易,2743
【裁判日期】    970808
【裁判案由】    竊盜
【裁判全文】
臺灣臺中地方法院刑事判決              97年度易字第2743號
公  訴  人  臺灣臺中地方法院檢察署檢察官
被      告  乙○○
上列被告因竊盜案件，經檢察官聲請簡易判決處刑（聲請案號：
97年度偵字第12525號），本院豐原簡易庭認不宜以簡易判決處
刑，簽由本院刑事庭改依通常程序審理，判決如下：
    主    文
乙○○竊盜，處罰金新臺幣參仟元，如易服勞役，以新臺幣壹仟
元折算壹日。
    犯罪事實
一、乙○○基於意圖為自己不法所有之犯意，於民國97年5月7日
    13時許，在臺中縣石岡鄉○○村○○路282號旁圍牆內空地
    ，徒手竊取甲○○所有而放置在該處之C型鋼1支【長140公
    分、重7公斤，市價約新臺幣（下同）200元】。得手後，欲
    逃離現場時，經甲○○發覺報警處理，為警當場查獲。
二、案由臺中縣警察局東勢分局報請臺灣臺中地方法院檢察署檢
    察官聲請簡易判決處刑。
    理    由
一、訊據被告乙○○固不否認有於上開時間、地點，拿取證人即
    被害人甲○○所有之C型鋼1支，惟矢口否認有何竊盜犯行，
    辯稱：伊以為該支C型鋼是廢棄物，要撿拾去回收云云。然
    查：證人甲○○於本院審理時結證稱：當天伊吃飽飯後，伊
    住的地方就是現場照片（即警卷照片編號2所示之照片）的
    這棟房子，伊兒子聽到有聲音，看到被告進來要偷東西，伊
    叫兒子看著，伊去打電話報警，伊兒子當時看到被告是在照
    片內車子的另一邊，不是靠房子的這邊，被告在拉鋼條，伊
    報完警後，伊兒子說被告要走了，所以伊就跑出去阻止，剛
    好警車也到了，被告看到伊的時候，先楞了一下，看到警車
    到的時候，伊就把鐵條丟在地上。該鐵條是伊車子上的架子
    ，掉下來，但是還沒有焊接上去，並不是要丟掉的東西，車
    子隔壁的圍牆內才是資源回收場（見本院97年7月25日審判
    筆錄第3頁）。另證人即本件承辦警員劉洸華於本院審理時
    亦證稱：伊接獲證人甲○○報案說，有竊嫌侵入他住宅旁邊
    的空地竊取他的東西，所以伊馬上開警車到現場，到了現場
    之後，就看到證人甲○○站在照片中洗衣機旁的水溝蓋，被
    告拖著C型鋼站在原地。圍牆的隔壁就是資源回收場（見本
    院97 年7月25日審判筆錄第4、5頁）。又參諸現場照片，被
    告撿拾該C型鋼之地點，係在證人甲○○住處旁之空地，該
    空地上停有證人甲○○所有之大卡車1輛，則被告理當可預
    見該處並非無人使用之空地，若有疑義，亦應當詢問空地旁
    之住家，以確認該空地上之物品是否確為無主物，方得撿拾
    ，豈可僅因見該處有其他破舊之洗衣機等物，即擅自進入該
    處，取走他人之物品，是被告前開所辯，實無足採認。此外
    ，並有贓物認領保管單、現場照片2張等在卷可參，本件事
    證明確，被告犯行堪以認定，應予依法論科。
二、核被告乙○○所為，係犯刑法第320條第1項之普通竊盜罪。
    爰審酌被告並無竊盜前科，有臺灣高等法院被告前案紀錄表
    、臺灣臺中地方法院檢察署刑案資料查註紀錄表各乙份附卷
    可參，其因一時失慮，致觸法網，暨其犯罪動機、目的、手
    段、行為，所竊取之物品業已發還被害人，對被害人所造成
    之損害不大，暨其智識程度、品行、犯後否認犯行，態度非
    佳等一切情狀，量處如主文所示之刑，並諭知易服勞役之折
    算標準，以示懲儆。
據上論斷，應依刑事訴訟法第452條、第299條第1項前段、第284
條之1，刑法第320條第1項、第42條第3項前段，刑法施行法第1
條之1第1項、第2項前段，判決如主文。
中    華    民    國    97    年    8     月    8    日
                        臺灣臺中地方法院刑事第五庭
                            法  官  劉麗瑛
以上正本證明與原本無異。
如不服本判決，應於收受送達後10日內向本院提出上訴書狀（應
敘述具體理由並附繕本）。
上訴書狀如未敘述理由，應於上訴期間屆滿後20日內補提理由書
於本院。
                            書記官  王玟
中    華    民    國    97    年    8    月     8    日
附錄本案論罪科刑法條全文：
中華民國刑法第320條：
意圖為自己或第三人不法之所有，而竊取他人之動產者，為竊盜
罪，處五年以下有期徒刑、拘役或五百元以下罰金。
意圖為自己或第三人不法之利益，而竊佔他人之不動產者，依前
項之規定處斷。
前二項之未遂犯罰之。


司法院資訊處製作；財團法人民間司法改革基金會備份。
